

Ingeniero en Automatización/Software developer



nicolas.bouffanais.1999@gmail.com



+569 51724936



Santiago, Chile

Perfil

Ilngeniero en Automatización y Robótica con especialización en Desarrollo de Software. Poseo experiencia en desarrollo web y backend, así como en el manejo de bases de datos SQL. He trabajado con dispositivos de Internet of Things (IoT) y tengo un fuerte interés en el desarrollo de software utilizando Python, Golang y TypeScript. Mi enfoque se centra en la innovación y la optimización de procesos a través de la tecnología.

Experiencia laboral

Ingeniero de Soporte, Sistemo

Enero 2024 - Presente

- Gestión de bases de datos PostgreSQL, incluyendo la creación y ejecución de consultas.
- Uso de MobaXterm para administración de terminales Linux y manejo de una consola remota en Erlang.
- Mantenimiento de un sistema semiautónomo de robots, incluyendo la gestión de tareas, estados y corrección de errores de navegación.
- Diseño de un sistema de reportes utilizando web scraping y la API de Telegram, implementado en Golang.
- Creación de APIs para la visualización de datos en Grafana.

Tecnico Informatico, INFER.

Junio 2023 - Julio 2023

Digitalización y desarrollo de base de datos de documentos fiscales.

Programador junior, Factor B.

Julio 2021 - Octubre 2021

Diseño y desarrollo de software, conexión y transmisión de datos de equipos IOT a través de Mqtt.

Practica, control de calidad, Sindelen.

Noviembre de 2017 - Febrero de 2018 Mantenimiento y control de calidad de dispositivos electronicos.

Educación

Desarrollador de software Platzi.

Diciembre 2021 - Diciembre 2022.

Ingeniero en Automatización, Universidad Andrés Bello.

Marzo 2018 - Deciembre 2021.

Técnico Electrónica, Colegio en Eyzaguirre.

Marzo 2014 - Noviembre 2017.

Contacto

LinkedIn

https://www.linkedin.com/in/nicolas-ignaciobouffanais-lay-941989236/

Github

https://github.com/N-Ignacio-Bouffanais

Portafolio

https://portfolio-nicolas-bouffanais.vercel.app/

Twitter

https://twitter.com/N Bouffanais

Idiomas

• Ingles - intermedio B2